臺灣士林地方法院刑事判決　　　　　　　　　　　　　九十一年度簡上字第二五號
　　上　訴　人
　　即　被　告　乙○○
右上訴人因傷害案件，不服本院中華民國九十年十月二十五日九十年度簡字第一一六
０號第一審刑事簡易判決（聲請簡易判決處刑案號：九十年度偵字第六八七四號），
提起上訴，本院管轄之第二審合議庭判決如左：
    主  文
上訴駁回。
    事  實
一、乙○○於民國八十年間，因犯恐嚇罪，經臺灣高等法院以八十一年度上訴字第四
    六一九號判決有期徒刑七月確定，於八十二年九月二十二日執行完畢；復於八十
    九年間，因違反毒品危害防制條例案件，經本院以九十年度易字第二號判處有期
    徒刑六月確定（不構成累犯）。詎乙○○仍不知悛悔，於九十年六月一日下午五
    時三十分許，在臺北市南港區○○○路○段南深橋旁釣魚池前，於甲○○向路邊
    香腸攤購買五支香腸供其食用後，旋於同日五時四十分許，夥同另二名姓名不詳
    之成年男子，共同基於普通傷害之犯意聯絡，由乙○○手持鐵棍一支，另二人持
    石塊，共同毆打甲○○臉部及頭部，致甲○○受有顏面裂傷二公分、後腦頭皮裂
    傷七公分之傷害。
二、案經甲○○訴由臺北市政府警察局南港分局移送臺灣士林地方法院檢察署檢察官
    偵查聲請簡易判決處刑。
    理  由
一、訊據上訴人即被告乙○○矢口否認有何傷害甲○○之情事，辯稱：伊當天未到臺
    北市南港區○○○路○段南深橋旁釣魚池前現場，世界上容貌相同的人很多，可
    能是甲○○看錯人了云云。惟查：
  (一)右揭事實，迭據告訴人甲○○於檢察官偵查、原審訊問及本院審理中指訴歷歷，
    始終如一，核與目擊證人陳宗仁結證情節相符，並有診斷證明書一紙附卷可稽。
    查告訴人於原審具結作證及本院審理時，均堅稱：乙○○家住伊家附近，是從事
    洗車行業，九十年六月一日下午五時四十分許，確遭被告及另二名男子毆打等語
    ，而被告於原審及本院審理時亦自承：其認識甲○○十幾二十年了，二人住在附
    近所以認識，其家中確實從事洗車行業之事實，此節核與告訴人所證相符，足認
    被告與告訴人先前本即彼此知悉，況案發當時正值盛夏，於傍晚之際光線尚明，
    告訴人與行為人復有近距離之接觸，告訴人理應清楚看見行為人之容貌，並無誤
    認之可能。再者，被告與告訴人之間既無任何怨隙，此據二人陳明在卷，告訴人
    於遭毆打提出告訴後，復未向被告請求賠償，亦據被告於原審訊問中供述明確，
    是告訴人之告訴顯非有意他指而無端指訴，其陳述堪以採信。至被告及其他二名
    姓名不詳之成年男子傷害告訴人時所持之工具，告訴人雖於警訊稱：三人均持鐵
    棍，另一男子持鐵棍打其臉部，另一男子拿石塊向其後腦打來（偵卷第八頁背面
    ），於原審先則陳稱：被告持鐵棍，另二人拿石塊，經質問何以前後供述不一之
    後，復改稱：「我印象中他們三人都有拿鐵棍，但只有被告拿鐵棍打我，當時我
    反身要跑，所以沒有注意的很清楚是否三人都有拿鐵棍」（原審卷九十年十月十
    六訊問筆錄第五、六頁），從而，依告訴人前開證詞僅能證明「被告持鐵棍、另
    二名男子持石塊」之事實，尚無證據證明另二名男子亦持有鐵棍。
  (二)又查，證人陳宗仁結證稱：伊不認識甲○○及乙○○，與趙某亦無恩怨，是甲○
    ○事後再回到釣魚場，伊看到他說「你不是當天被打之人嗎？」，甲○○便叫伊
    來作證；九十年六月一日下午五時四十分左右，伊在南深橋旁釣魚場釣魚，正準
    備收拾要回家時，在釣魚池外面香腸攤，看到有二、三個人持約一公尺長鐵棍及
    石頭打甲○○，伊就趕快走了，所以沒有注意他們打孫某何部位，打人者其中有
    一人是乙○○等情明確（偵卷第二十八頁背面、第二十九頁正面），被告亦供稱
    不認識陳宗仁，與並無結怨糾紛等語，是證人陳宗仁與告訴人及被告本不認識，
    自無任何情感關係，並無曲意迴護一方而使另一方受到冤屈之必要，其上開證言
    應屬真實。另觀之告訴人所訴被告與二名成年男子，分持鐵棍、石頭，共同出手
    傷人之部位為其臉部、後腦及所造成傷害情形，核與卷附臺北市立忠孝醫院驗傷
    診斷書上所載顏面裂傷二公分、後腦頭皮裂傷七公分等傷勢相符，益徵告訴人、
    證人陳宗仁所陳非虛。綜上，告訴人之傷勢確係被告與另二名男子共同毆打所致
    ，應堪認定。
  (三)被告雖辯稱：本件案發時，伊與一位「長腳」之人一起在中南公園喝米酒，惟其
    始終無法舉證以供本院調查，自難遽信為真實。被告另辯以：陳宗仁不能肯定有
    見過伊出現在現場，且伊自九十年二月間至同年七月六日止，所蓄髮型均為平頭
    即三分頭，另同年五月間，伊曾因酒醉案件在南港分局拍照，當時也是留平頭，
    陳宗仁稱其為長髮，與事實不符云云。然經本院查詢結果，被告係於九十年二月
    十五日離開臺灣臺北戒治所，後於同年七月七日進入臺灣臺北監獄士林分監，此
    有法務部在監在押資料表一紙在卷足憑，然被告未曾於九十年五月間，因酒醉案
    件至南港分局留下檔案資料，有臺北市政府警察局南港分局九十一年四月二十九
    日北市警南分刑第0000000000０號函附卷可按，另被告於九十年二月
    十五日當天並未拍照，亦有臺灣臺北戒治所九十一年四月二十三日北監守總籍字
    第０九一一００三二一九號函在卷供參，至被告於九十年七月七日入監時有拍照
    資料，固有臺灣臺北監獄士林分監九十一年五月三日士所總字第０九一０００二
    ０四五號函存卷可考，然此並無法證明被告於九十年六月一日當天之髮型為何，
    且髮型之長短，並非一成不變，且屢因指認者目視距離遠近、個人蓄髮經驗等而
    有不同之判斷，證人陳宗仁及告訴人既已具體指明被告即為本件行為人，被告此
    部分辯解委不足採。被告另提出：香腸攤老闆可證明不是伊打告訴人等情置辯，
    然參之證人即香腸攤老闆丙○○於本院訊問時，其結證稱：九十年六月一日下午
    五點多，伊在南港研究院路二段南深橋旁擺設香腸攤，看到救護車來才知道有人
    打架，被打的人當時曾向伊買了五根香腸，但未看到誰打人等語在卷（本院九十
    一年六月三日訊問筆錄），證人丙○○雖未具體指明係何人毆打告訴人，然其亦
    未明確表示並非被告所為，自無法執之為有利於被告之認定。綜上所述，本件事
    證明確，被告所辯均不足採，其共同傷害犯行洵堪認定，應依法論科。
二、核被告所為，係犯刑法第二百七十七條第一項之傷害罪。被告與另二名姓名不詳
    之成年男子間，有犯意之聯絡及行為之分擔，均為共同正犯。原審判決依告訴人
    甲○○之指訴、證人陳宗仁之證述及驗傷診斷書等認被告罪證明確，爰引刑事訴
    訟法第四百四十九條第一項前段、第三項、第四百五十四條第二項、刑法第二十
    八條、第二百七十七條第一項、第四十一條第一項前段、罰金罰鍰提高標準條例
    第一條前段、第二條之規定，判處被告有期徒刑四月，並諭知易科罰金之折算標
    準，認事用法並無不當，且本院審酌被告有事實欄所示前科紀錄，有臺灣高等法
    院檢察署刑案紀錄簡覆表在卷可佐，品行非佳、與告訴人本即認識，猶於食用告
    訴人所贈之香腸後，因不明原因而夥同他人共同毆打告訴人、持鐵棍及石塊以為
    毆人成傷之手段、告訴人所受傷害情形、被告於事後尚未與告訴人達成民事和解
    及犯罪後態度等一切情狀，認原審量刑亦稱妥適，被告提起本件上訴，核非可採
    ，其上訴為無理由，應予駁回。至被告及另二名共犯傷害所持之工具鐵棍及石頭
    ，並未扣案，尚無證據證明係被告或共犯所有之物，爰不予宣告沒收，附此敘明
    。
據上論斷，應依刑事訴訟法第四百五十五條之一第一項、第三項、第三百六十八條，
判決如主文。
本案經檢察官呂文忠到庭執行職務。
中      華      民      國    九十一    年      七      月      十      日
                                  臺灣士林地方法院刑事第四庭
                                      審判長法  官  杜  惠  錦
                                            法  官  楊  迺  伶
                                            法  官  黃  潔  茹
右正本證明與原本無異。
本件不得上訴。
                                            書記官  柳  瑞  宗
中      華      民      國    九十一    年      七      月     十六     日
附錄本案論罪科刑法條：
中華民國刑法第二百七十七條第一項：
傷害人之身體或健康者，處三年以下有期徒刑、拘役或一千元以下罰金。
